【裁判字號】    99,訴,234
【裁判日期】    990630
【裁判案由】    毒品危害防制條例
【裁判全文】
臺灣基隆地方法院刑事判決               99年度訴字第234號
公  訴  人  臺灣基隆地方法院檢察署檢察官
被      告  甲○○
上列被告因違反毒品危害防制條例案件，經檢察官提起公訴（99
年度毒偵字第486號），被告就被訴事實為有罪之陳述，經本院
合議庭裁定由受命法官獨任以簡式審判程序審理，判決如下：
    主  文
甲○○施用第二級毒品，累犯，處有期徒刑月；又施用第一級
毒品，累犯，處有期徒刑柒月，扣案之注射針筒壹支及海洛因殘
渣袋只均沒收；應執行有期徒刑捌月，扣案之注射針筒壹支及
海洛因殘渣袋只均沒收。
    事  實
一、甲○○前因施用毒品案件，經觀察、勒戒後，認無繼續施用
    毒品傾向，於民國90年12月21日執行完畢釋放，並由臺灣桃
    園地方法院檢察署檢察官於90年12月20日以90年度毒偵字第
    4606號為不起訴處分確定。又因施用第一級毒品案件，經臺
    灣高等法院於94年11月16日以94年度上訴字第2347號判決判
    處有期徒刑9月，於94年12月19日確定；再因施用第二級毒
    品案件，經臺灣基隆地方法院於94年6月8日以94年度瑞簡字
    第52號判決判處有期徒刑4月，於94年7月4日確定，上開2罪
    經臺灣高等法院以95年度聲字第571號裁定應執行有期徒刑1
    年，於96年3月18日執行完畢。又因施用第一級毒品案件，
    經臺灣基隆地方法院以96年度訴字第980號判決判處有期徒
    刑7月確定，甫於98年3月17日執行完畢。
二、詎其猶不知悔改，基於施用第二級毒品安非他命、甲基安非
    他命之犯意，於99年2月24日某時許，在臺北縣瑞芳鎮○○
    街112巷9號2樓住處（起訴書記載為於99年2月25日上午11時
    50分許為警採尿前回溯96小時內某時，在不詳地點，業據蒞
    庭檢察官更正）以燒烤吸食之方式施用第二級毒品安非他命
    、甲基安非他命1次，復復另行起意，基於施用第一級毒品
    海洛因之犯意，於99年2月25日上午8時許，在臺北縣瑞芳鎮
    ○○街112巷9號2樓住處，以針筒注射之方式，施用第一級
    毒品海洛因1次。嗣於99年2月25日上午11時10分許，在臺北
    縣瑞芳鎮○○街112巷9號2樓住處，為警搜索查獲，並扣得
    甲○○所有供施用第一級毒品海洛因用之注射針筒1支、海
    洛因殘渣袋3只，經其同意採集尿液送驗後，結果呈安非他
    命、甲基安非他命、嗎啡陽性反應，始悉上情。
三、案經基隆市警察局第二分局報告臺灣基隆地方法院檢察署檢
    察官偵查起訴。
    理  由
壹、程序事項
    本案被告甲○○所犯者非為死刑、無期徒刑、最輕本刑為3
    年以上有期徒刑之罪或高等法院管轄之第一審案件，其於準
    備程序進行中，先就被訴事實為有罪之陳述，經告知其簡式
    審判程序之旨，並聽取公訴人、被告之意見後，本院業已依
    刑事訴訟法第273條之1第1項規定，裁定由受命法官獨任以
    簡式審判程序進行本案之審理。
貳、實體事項
一、上揭事實業據被告甲○○於本院準備程序、審理時自白，而
    被告於99年2月25日11時50分許採集尿液檢體，經送臺灣尖
    端先進生技醫藥股份有限公司以酵素免疫分析法初步檢驗、
    以氣相層析質譜儀為確認檢驗之結果，分別呈嗎啡（海洛因
    代謝後尿液檢出成份）陽性反應（檢出濃度為19460ng／ml
    ）、安非他命陽性反應（檢出濃度為2440ng／ml）、甲基安
    非他命陽性反應（檢出濃度為14190ng／ml），有該公司99
    年3月10日濫用藥物檢驗報告1份、基隆市警察局第二分局偵
    辦毒品案件尿液檢體對照表各1份附卷可稽，並有注射針筒1
    支、殘渣袋3只扣案為證，且有照片3張附卷可佐，足見被告
    於本院準備程序及審理時之任意性自白，核與事實相符，堪
    可採信。再查，被告前因施用毒品案件，經觀察、勒戒後，
    認無繼續施用毒品傾向，於90年12月21日執行完畢釋放，並
    由臺灣桃園地方法院檢察署檢察官於90年12月20日以90年度
    毒偵字第4606號為不起訴處分確定；又因施用第一級毒品案
    件，經臺灣高等法院於94年11月16日以94年度上訴字第2347
    號判決判處有期徒刑9月，於94年12月19日確定；再因施用
    第二級毒品案件，經臺灣基隆地方法院於94年6月8日以94年
    度瑞簡字第52號判決判處有期徒刑4月，於94年7月4日確定
    ；上開2罪經臺灣高等法院以95年度聲字第571號裁定應執行
    有期徒刑1年；又因施用第一級毒品案件，經臺灣基隆地方
    法院以96年度訴字第980號判決判處有期徒刑7月確定等節；
    此有卷附臺灣基隆地方法院檢察署刑案資料查註紀錄表、臺
    灣高等法院被告前案紀錄表可按，從而，本案事證明確，被
    告於觀察、勒制執行完畢釋放後5年內，再犯施用第一級毒
    品罪、施用第二級毒品罪，經依法追訴後，再犯本件施用第
    一級毒品、施用第二級毒品之犯行，至堪認定，應依法論科
    。
二、論罪科刑：
  (一)按安非他命及甲基安非他命、海洛因分別係毒品危害防制條
    例第2條第2項第2、1款所定之第二級毒品、第一級毒品，被
    告予以施用，核其所為，係犯毒品危害防制條例第10條第2
    項之施用第二級毒品罪、同條第1項之施用第一級毒品罪。
    其持有第二級毒品安非他命及甲基安非他命、第一級毒品海
    洛因係供施用，其持有第二級毒品、第一級毒品之低度行為
    為施用第二級毒品、施用第一級毒品之高度行為所吸收，不
    另論罪。被告所犯上開2罪，犯意各別，行為互異，應予分
    論併罰。
  (二)被告曾因施用第一級毒品案件，經臺灣高等法院於94年11月
    16日以94年度上訴字第2347號判決判處有期徒刑9月，於94
    年12月19日確定；再因施用第二級毒品案件，經臺灣基隆地
    方法院於94年6月8日以94年度瑞簡字第52號判決判處有期徒
    刑4月，於94年7月4日確定，上開2罪經臺灣高等法院以95年
    度聲字第571號裁定應執行有期徒刑1年，於96年3月18日執
    行完畢；又因施用第一級毒品案件，經臺灣基隆地方法院以
    96年度訴字第980號判決判處有期徒刑7月確定，甫於98年3
    月17日執行完畢；此有臺灣高等法院被告前案紀錄表、臺灣
    基隆地方法院檢察署刑案資料查註紀錄表在卷可稽，其於有
    期徒刑執行完畢後5年以內，故意再犯本件有期徒刑以上之
    罪，為累犯，應依刑法第47條第1項規定，加重其刑。
  (三)爰審酌被告前因施用毒品經觀察、勒戒、科刑後，猶不知戒
    除毒品惡習，復再施用第一、二級毒品，並審酌其所犯施用
    毒品之犯罪係戕害自身健康之行為，於他人尚不致造成損害
    及其施用之次數、被告事後坦承犯行之態度等一切情狀，量
    處如主文所示之刑，並定其應執行之刑。
  (四)沒收之諭知：
    扣案之之注射針筒1支及海洛因殘渣袋3個，為犯罪行為人即
    被告所有分別供施用第一級毒品所用之物，業據被告供明在
    卷，依刑法第38條第1項第2款之規定宣告沒收。
三、應適用之法條：
    刑事訴訟法第273條之1第1項、第284條之1、第299條第1項
    前段，毒品危害防制條例第10條第1項、第2項、第23條第2
    項，刑法第11條前段、第47條第1項、第38條第1項第2款、
    第51條第5款，判決如主文。
本案經檢察官乙○○樹到庭執行職務
中    華    民    國    99    年    6     月    30    日
                  刑事第三庭法    官  鄭景文
以上正本證明與原本無異。
如不服本判決應於收受送達後10日內向本院提出上訴書狀，並應
敘述具體理由；其未敘述上訴理由者，應於上訴期間屆滿後20日
內向本院補提理由書（均須按他造當事人之人數附繕本）「切勿
逕送上級法院」。
中    華    民    國    99    年    6     月    30    日
                            書 記 官  李繼業
附錄本案論罪科刑法條：
毒品危害防制條例第10條：
    施用第一級毒品者，處6月以上5年以下有期徒刑。
    施用第二級毒品者，處3年以下有期徒刑。

司法院資訊處製作；財團法人民間司法改革基金會備份。
